ANDRES CAMILO CAVIEDES VIRGUEZ

kmlcaviedes297@gmail.com

+ 57 3188444472

? Cra 116 # 77-65 - Bogotá

(in)

linkedin.com/in/andres-camilo-caviedes-virguez-551579124

Ingeniero en Procesos Industriales, con certificación en Lean Manufacturing. Cuento con alrededor de 9 años de experiencia en comercialización, diseño, fabricación, ensamble y optimización en procesos de manufactura y servicio al cliente. Conocimientos sólidos en metodologías de análisis y mejoras, alta capacidad de implementación y ejecución en proyectos por medio de metodologías de análisis como TPM junto a herramientas ofimáticas, manejo básico de solid Edge, solid Works.

Competencias: Alta tolerancia al trabajo bajo presión, adaptabilidad, alta capacidad de análisis, optimización de recursos, atención al detalle, administración de personal y procesos orientados al resultado óptimo, resolución de conflictos y trabajo colaborativo.

EXPERIENCIA LABORAL

MECHANICAL TOOLING S.A.S (FABRICACIÓN y AUTOMATIZACION INDUSTRIAL) Tel: 7036500 - Bogotá

Jefe ensamble y gestión calidad.

Oct. 2020 - actualmente

- Gestionar los procesos de ensamble y entrega de proyectos a los clientes de la compañía.
- Realizar la programación y asignación de tareas a cada uno de los técnicos electromecánicos, ensambladores garantizando los procesos de calidad, seguridad y buenas prácticas de manufactura.
- Ejecutar los proyectos de ensamble en las fechas establecidas.
- Elaborar informes diarios de avance y ejecución de proyectos, novedades de personal.
- Registrar y reportar avances y/o modificaciones de los proyectos a cada una de las áreas.
- Programar y ejecutar un plan de calidad para la compañía el cual le permita reducir las reclamaciones y re procesos de fabricación.
- Generar planes de mejora continua que permitan la identificación y solución de pérdidas, reprocesos y posibles riesgos operacionales.

LOGROS

• Entrega de varios proyectos de automatización, administración del personal del área de ensamble y la elaboración de sistema de gestión de calidad para la implementación posterior.

Servicios y Soluciones Seguras S.A.S (CONTRATISTA SITP) Tel: 3164439327 - Bogotá

™ ANFITRIÓN SISTEMA TRANSMILENIO

Jul.. 2019 - Sept. 2020

- Atención al usuario, suministrando información, buen trato y servicio en el sistema de transporte masivo TRANSMILENIO S.A, a través de los servicios de la empresa 3S S.A.S.
- Suministrar a los usuarios del sistema de transporte masivo Transmilenio las herramientas para uso de la cultura ciudadana dentro y fuera del sistema.
- Informar acerca de cambios operativos, rutas, novedades en vía a los usuarios y todos los agentes del sistema

- de transporte masivo que necesiten la información.
- Reportar de manera oportuna las novedades que se presentan en la operación de los servicios troncales en portales y estaciones al supervisor encargado.

CONSORCIO ALPHA II (Contratista Sitp) Tel: 3164439327 - Bogotá

™ ANFITRIÓN LIDER SISTEMA TRANSMILENIO

Dic. 2018 - Jun. 2019

- Brindar información en portales y estaciones de manera acertada a los usuarios.
- Realizar registro fotográfico de intervención en portales y estaciones a los compañeros si así lo determina el supervisor a cargo o estando encargado de la intervención.
- Administrar el personal a cargo, garantizando la seguridad y ejecución de tareas asignadas.
- Reportar de manera oportuna las novedades que se presentan en la operación de los servicios troncales en portales y estaciones.
- Generar reportes de los servicios troncales, infraestructura y demás novedades a los supervisores y personas del centro de control que lo soliciten.
- Dar el acceso a los compañeros durante el turno de trabajo si llegan a salir a servicio de baño o su tiempo de descanso.

CIMEX S.A. (Comercializadora industrial) Tel: 3005084705 - Bogotá

™ INGENIERO DE APLICACIONES

Abr. 2018 - Oct. 2018

- Por medio de la gestión comercial, asesoría técnica y servicio post- venta de herramientas de corte de alta calidad para el sector metalmecánico, brindar soluciones a tiempo en los procesos productivos de los clientes.
- Planificar semanalmente la agenda de visitas en el Crm.
- Realizar registro de proyectos y cotizaciones a cada uno de los clientes en el CRM.
- Gestionar la venta de herramientas de corte para metal mecánica.
- Identificar necesidades de herramientas y servicios industriales a partir de la visita realizada, la llamada recibida y la información suministrada.
- Entregar cotización a partir de solicitud e identificación de necesidades del cliente, ofreciendo la mejor opción en precio, calidad y servicio post-venta.
- Registrar cotizaciones, órdenes de compra en el SAP, enviar correos solicitando herramienta para importación.
- Realizar seguimiento telefónico a las ofertas realizadas.

Logros

 Por medio de las capacitaciones de los proveedores se refuerzan conocimientos y se adquieren nuevas metodologías de procesos de corte con herramientas. Desarrollo de habilidades comerciales, técnicas e interpersonales.

ACERTA S.AS . (Comercializadora de insumos y equipos) Tel: 3003837

₱ Asesor Especialista En consumibles

Agos. 2017 - Feb. 2018

- Planificar semanalmente la agenda de visitas e informarla a Gerencia.
- Realizar reporte de programación semanalmente de las visitas.
- Gestionar la venta de consumibles y equipos.
- Identificar necesidades de maquinaria, herramientas y servicios industriales a partir de la visita realizada.
- Entregar cotización a partir de solicitud e identificación de necesidades del cliente, ofreciendo la mejor opción en precio, calidad y servicio.

Logros

 Seguimiento a proyectos, conocimiento en mecanismos y procesos de corte para metalmecánica y manejo de relaciones interpersonales.

GEMINI COLOMBIA S.AS . (Comercializadora Maquinaria) TELÉFONO: 3164731000

* Asesor industrial

Abril. 2017 - Junio. 2017

- Realizar gestión comercial, la cual permite generar propuestas y cotizaciones a los clientes, en donde se representan como órdenes de compra. Seguimiento a proyectos de maquinaria, herramientas y servicios prestados por la compañía.
- Realizar registro de visita y seguimiento a los clientes asignados y nuevos clientes.
- Generar cotizaciones de acuerdo a las solicitudes de los clientes.
- Identificar necesidades de maquinaria, herramientas y servicios industriales a cada cliente.
- Entregar cotización a partir de solicitud e identificación de necesidades del cliente, ofreciendo la mejor opción en precio, calidad y servicio.
- Seguimiento a cotizaciones y órdenes de compra.

Logros

• manejo de relaciones interpersonales con clientes y compañeros.

INGTROMOL LTDA. (Fabricación de Piezas mecánicas) Tel: 2386659

🖮 Coordinador de Compras y Logística.

Sep. 2016 - Enero. 2017

- Generar cotización indicando los pasos para el correcto desarrollo del producto a través del análisis, revisión y
 generación de soluciones en los casos de pruebas, siguiendo los procedimientos y metodologías definidas por
 el área.
- Seguimiento a inventarios de materias primas y asignación de tareas y funciones a personal a cargo de almacén.
- Realizar órdenes de compra de las materias primas, insumos y materiales necesarios para el Desarrollo de los productos en la compañía.
- Registro de órdenes de compra, cotizaciones y demás procedimientos definidas por el área.

Logros

Desarrollo de habilidades comerciales, manejo de proveedores y administración de personal a cargo.

IMOCOM S.A TEL: 3164740386

Técnico Aplicación Línea Herramientas.

Oct. 2012 - Sep. 2016

- Gestión comercial a los clientes asignados.
- Elaboración de informes, propuestas y/o Cotizaciones a partir de visitas realizadas a la empresa del cliente.
- Realizar hojas de procesos, seguimiento y pruebas para los clientes.
- Controlar y garantizar que el inventario físico de la mercancía este acorde con el sistema.
- Supervisar los pedidos de cada proyecto garantizando las condiciones óptimas de entrega de la mercancía.
- Prestar servicio técnico post-venta según programación asignada.
- Brindar capacitación a los clientes con nuevos productos, procesos y servicios.

Logros

 Capacitar clientes y personal operativo con nuevas tecnologías de corte, herramientas, estrategias de corte mediante programación CNC y programas de diseño. Desarrollo de habilidades técnicas con un enfoque comercial.

FORMACIÓN ACADÉMICA

INGENIERA EN PROCESOS INDUSTRIALES

Escuela Tecnológica Instituto Técnico Central (Bogotá) 2013 -En espera de grado. (oct. 2021)

TECNOLOGO EN PROCESOS INDUSTRIALES

Escuela Tecnológica Instituto Técnico Central (Bogotá) 2012- 2013

CERTIFICACION LEAN MANUFACTURING

Escuela Tecnológica Instituto Técnico Central (Bogotá) 2020

TECNICO EN PROCESOS INDUSTRIALES

Escuela Tecnológica Instituto Técnico Central (Bogotá) 2009-2012

REFERENCIAS PERSONALES

JAIME ANDRÉS GÓMEZ ARBOLEDA

Coordinador Médico de Auditoría y Seguimiento Colmena Seguros. CEL. 3173312784

RICARDO BARAHONA OROZCO

Analista de control y seguimiento de contratos de la base Naval ARC Málaga. Ministerio de Defensa - Armada Nacional. CEL. 3187757803.